---
output: github_document
---

<!-- README.md is generated from README.Rmd. Please edit that file -->

```{r, include = FALSE}
knitr::opts_chunk$set(
  collapse = TRUE,
  comment = "#>",
  fig.path = "man/figures/README-",
  out.width = "100%"
)
```

# milton

<!-- badges: start -->
[![Lifecycle: experimental](https://img.shields.io/badge/lifecycle-experimental-orange.svg)](https://lifecycle.r-lib.org/articles/stages.html#experimental)
[![R-CMD-check](https://github.com/tomasbarcellos/milton/workflows/R-CMD-check/badge.svg)](https://github.com/tomasbarcellos/milton/actions)
[![Codecov test coverage](https://codecov.io/gh/tomasbarcellos/milton/branch/main/graph/badge.svg)](https://app.codecov.io/gh/tomasbarcellos/milton?branch=main)
<!-- badges: end -->

The goal of milton is to ...

## Installation

You can install the development version of milton from [GitHub](https://github.com/) with:

``` r
# install.packages("devtools")
devtools::install_github("tomasbarcellos/milton")
```

## Example

o pacote oferece uma série de funções de utilidade para trabalhar com dados 
georreferenciados.

É possível buscar por endereços e encontrar suas coordenadas geográficas 
com a função `get_addr`.

```{r example}
library(milton)
get_addr("Avenida Heróis do Acre")
```

A função `geopart` permite identificar o polígono ao qual uma coordenada 
(ou ponto) pertence.

```{r}

```

Criando dados para usar nos exemplos a seguir.

```{r}

```


Com `nearplace` é possível identificar o local (dado uma lista) mais próximo 
de um ponto.

```{r}

```

`min_dist` retorna a menor distância entre um ponto e um conjunto de localidades.

```{r}

```

# Caso de identificacao do setor censitario

Ler shapes

```{r}
mun <- brazilmaps::get_brmap("City")

cens <- sf::st_read("inst/extdata/setor censitario", "DEINFO_SETOR_CENSITARIO_2010") %>%
  sf::st_transform("+proj=longlat +zone=23 +south +ellps=aust_SA +units=m +no_defs") %>%
  sf::st_as_sf()
```

Identicar o setor censitario e municipio de um endereco.

```{r}
coord <- get_addr("Rua vergueiro")

sp <- geopart(coord, mun)
setor <- geopart(coord, cens)
```

E fazer um mapa.

```{r}
library(ggplot2)

ggplot(sp) +
  geom_sf(fill = "gray99") +
  geom_sf(data = setor, col = "darkblue", fill = "darkblue") +
  coord_sf(ylim = c(-23.4, -23.6), ) +
  theme_void()
```

