---
output: github_document
always_allow_html: true
---

<!-- README.md is generated from README.Rmd. Please edit that file -->

```{r, include = FALSE}
knitr::opts_chunk$set(
  collapse = TRUE,
  comment = "#>",
  fig.path = "man/figures/README-",
  out.width = "100%"
)
```

# milton

<!-- badges: start -->
[![Lifecycle: experimental](https://img.shields.io/badge/lifecycle-experimental-orange.svg)](https://lifecycle.r-lib.org/articles/stages.html#experimental)
[![R-CMD-check](https://github.com/tomasbarcellos/milton/workflows/R-CMD-check/badge.svg)](https://github.com/tomasbarcellos/milton/actions)
[![Codecov test coverage](https://codecov.io/gh/tomasbarcellos/milton/branch/main/graph/badge.svg)](https://app.codecov.io/gh/tomasbarcellos/milton?branch=main)
<!-- badges: end -->

O objetivo de milton é oferecer ferramentas para facilitar o georreferenciamento 
de dados no Brasil.

## Instalação

Você pode instalar a versão de desenvolvimento de milton do 
[GitHub](https://github.com/) com o código abaixo:

``` r
# install.packages("devtools")
devtools::install_github("tomasbarcellos/milton")
```

```{r setup}
library(milton)
```

# Georreferenciando endereços

O pacote permite que você georrefenrencie seus dados com:

1. Endereço
2. CEP

```{r}
av <- get_addr("Avenida pequeno príncipe")
av
# CEP da avenida pequeno principe
get_addr("88063-000")
```

# Identificando pertencimento

Carregando funções de utilidade para ler e manipular dados.

```{r}
library(tidyverse)
```

Também é possível identificar o município e o setor censitário de um endereço.
Para tanto precisamos dos endereços que vamos localizar e as geometrias em que 
eles devem ser identificados.

```{r include=FALSE}
mun <- geobr::read_municipality(year = 2018) %>% 
  rename(geometry = geom)
```


```{r, eval = FALSE}
mun <- geobr::read_municipality(year = 2018) %>% 
  rename(geometry = geom)
```


A função `geopart` permite fazê-lo.

```{r}
geo_av <- geopart(av, mun)
ggplot(mun[geo_av, ]) +
  geom_sf() +
  theme_void()
```

A API do pacote foi construída buscando permitir o uso do pipe (`%>%`).

```{r}
geo_cast <- get_addr("Estádio Arena Castelão") %>% 
  geopart(mun)

ggplot(mun[geo_cast, ]) +
  geom_sf() +
  theme_void()
```

Para a identificação do setor censitário também é possível usar a mesma função.
Para tanto deve-se usar como segundo argumento os polígonos dos setores 
censitários. Uma forma fácil de acessar esses polígonos é usando o pacote
`geobr`: `geobr::read_census_tract`. 

```{r, include = FALSE}
setores <- geobr::read_census_tract(3550308) %>% 
  rename(geometry = geom)
```

```{r, eval = FALSE}
setores <- geobr::read_census_tract(3550308) %>% 
  rename(geometry = geom)
```

Com estes polígonos em mãos é possível identificar o setor censitário ao qual 
determinado endereço pertence.

```{r}
epm <- get_addr("Rua botucatu, 740")

geo_epm <- geopart(epm, setores)

ggplot(setores[geo_epm, ]) +
  geom_sf() +
  theme_void()
```

Outra funcionalidade do pacote permite relacionar endereços distintos, 
medindo suas distâncias ou identificando o local mais próximo.

Suponhamos que tenhamos uma tabela com os endereços os pacientes A, B e C:

```{r}
pacientes <- tibble(
  paciente = LETTERS[1:3],
  endereco = c(
    "Av. Dr. Altino Arantes, 941",
    "Rua Gandavo, 349, São Paulo",
    "Rua Bela cruz, 40"
  )
) %>% 
  mutate(latlon = map(endereco, get_addr))

pacientes
```

E agora é possível calcular a distância entre esses pontos e a Escola Paulista 
de Medicina.

```{r}
pacientes %>% 
  mutate(distancia_km = map_dbl(latlon, distancia, y = epm))
```

Há um conjunto de funções que permite identificar, por exemplo, o local mais 
adequado para tratar determinado paciente:

1. `min_dist` retorna a menor distância;
2. `nearplace` retorna o local mais próximo.

Desse modo, dado um conjunto de hospitais:

```{r}
hospitais <- c("Hospital São Paulo", 
               "Hospital Dom Alvarenga",
               "Hospital Paulistano")

geo_hospitais <- hospitais %>% 
  map(get_addr) %>% 
  reduce(c)
```

É possível identificar a distância dos hospitais para o paciente C:

```{r}
paciente_C <- pacientes$latlon[[3]]
distancia(paciente_C, geo_hospitais)
```

Assim como o hospital de menor distância.

```{r}
min_dist(paciente_C, geo_hospitais)
```

E o hospital mais próximo.

```{r}
prox <- nearplace(paciente_C, geo_hospitais)
idx <- which(prox == geo_hospitais)
hospitais[idx]
```

# Usando CEPs

Tomemos um conjunto qualquer de CEPs.

```{r}
df_ceps <- tibble(
  cep = c("01215010", "01508010", "01519000", "01526010", "02180080", 
          "02849170", "03347070", "03380150", "03590080", "03737230", 
          "04011060", "04018000", "04050060", "04108001", "04111000",
          "04233140", "04421150", "04433180", "04633030", "04813190",
          "04853185", "05010000", "05409002", "05540020", "05790230",
          "06000150", "07717170", "07858150", "07865115", "08062320", 
          "08140000", "08142710", "08370220", "08421520", "08700000",
          "08770130", "08790000", "08793030", "09911550")
)
```

Assumamos que representam o endereço de pacientes cujas condições estão 
apresentadas na tabela abaixo.

```{r}
set.seed(123)
df_pacientes <- df_ceps %>% 
  mutate(
    id = seq_along(cep),
    condicao = sample(c(0, 1), length(cep), replace = TRUE)
  )

df_pacientes
```

Agora usemos as funções do pacote para complementar nosso bando de dados com:

1. Georreferenciamento dos pacientes
2. Identificação do setor censitário em que os pacientes estão localizados
3. Relacionamento com dados do IPVS do referido setor censitário
4. Identificação do ponto mais próximo de cada paciente (dado uma lista)
5. Cálculo da distância entre os pacitentes e o ponto definido em 4)
6. Criar mapa dos pacientes (leaflet)


### 1. Georreferenciamento dos pacientes

```{r}
geo_pacientes <- df_pacientes %>% 
  mutate(endereco = map_chr(cep, milton:::cep),
         ponto = map(endereco, get_addr))
```


### 2. Identificação do setor censitário em que os pacientes estão localizados

```{r}
setor_paciente <- geo_pacientes %>% 
  mutate(idx = map_int(ponto, geopart, setores),
         setor = setores$code_tract[idx])
```

### 3. Relacionamento com dados do IPVS do referido setor censitário

Ler dados do Índice Paulista de Vulnerabilidade Social (IPVS).

```{r, include=FALSE}
ipvs <- ler_ipvs() %>% 
  select(setor = codigo_do_setor_censitario, 
         idade_media_setor = idade_media_das_pessoas_responsaveis, 
         p_renda_meio_sm_setor =  proporcao_de_domicilios_particulares_com_rendimento_nominal_mensal_de_ate_1_2_s_m,
         p_alfabetizadas_setor = proporcao_de_pessoas_responsaveis_alfabetizadas)
```

```{r, eval=FALSE}
ipvs <- ler_ipvs() %>% 
  select(setor = codigo_do_setor_censitario, 
         idade_media_setor = idade_media_das_pessoas_responsaveis, 
         p_renda_meio_sm_setor =  proporcao_de_domicilios_particulares_com_rendimento_nominal_mensal_de_ate_1_2_s_m,
         p_alfabetizadas_setor = proporcao_de_pessoas_responsaveis_alfabetizadas)
```

Relacionar com dados dos pacientes

```{r}
paciente_ipvs <- setor_paciente %>% 
  left_join(ipvs, by = "setor")
paciente_ipvs
```


### 4. Identificação do ponto mais próximo de cada paciente (dado uma lista)

Dados dois pontos, identificar aquele mais próximo de cada paciente.

```{r}
ps <- c(get_addr("04017-030"), get_addr("Hospital Albert Einstein"))
nomes_ps <- c("Caism Vila Mariana", "Einstein")

paciente_ipvs %>% 
  head(9) %>%
  select(id, condicao, cep, endereco, ponto) %>% 
  mutate(ponto = reduce(ponto, c),
         prox = nomes_ps[map(nearplace(ponto, ps), sf::st_equals, ps) %>% unlist()])
```


### 5. Cálculo da distância entre os pacitentes e o ponto definido em 4)

```{r}
paciente_ipvs %>% 
  head(9) %>%
  select(id, condicao, cep, endereco, ponto) %>% 
  mutate(ponto = reduce(ponto, c),
         # Em quilometros
         distancias = distancia(ponto, ps))
```

### 6. Criar mapa dos pacientes (leaflet)

```{r}
library(leaflet)
lat_ps <- unlist(ps[[1]])[2]
lon_ps <- unlist(ps[[1]])[1]

paciente_ipvs %>% 
  head(9) %>% 
  mutate(lon = map_dbl(ponto, ~unlist(.x)[1]),
         lat = map_dbl(ponto, ~unlist(.x)[2])) %>% 
  leaflet() %>%
  addTiles() %>%  # Add default OpenStreetMap map tiles
  addCircleMarkers(~lon, ~lat, label = ~cep, color = ~ifelse(condicao == 1, "red", "blue")) %>% 
  addMarkers(lon_ps, lat_ps, label = "Caism Vila Mariana") %>% 
  addLegend(colors = c("red", "blue"), labels = c("Com condição", "Sem condição"))
```


