---
output: github_document
---

<!-- README.md is generated from README.Rmd. Please edit that file -->

```{r, include = FALSE}
knitr::opts_chunk$set(
  collapse = TRUE,
  comment = "#>",
  fig.path = "man/figures/README-",
  out.width = "100%"
)
```

# milton

<!-- badges: start -->
[![Lifecycle: experimental](https://img.shields.io/badge/lifecycle-experimental-orange.svg)](https://lifecycle.r-lib.org/articles/stages.html#experimental)
<!-- badges: end -->

The goal of milton is to ...

## Installation

You can install the development version of milton from [GitHub](https://github.com/) with:

``` r
# install.packages("devtools")
devtools::install_github("tomasbarcellos/milton")
```

## Example

o pacote oferece uma série de funções de utilidade para trabalhar com dados 
georreferenciados.

É possível buscar por endereços e encontrar suas coordenadas geográficas 
com a função `get_addr`.

```{r example}
library(milton)
get_addr("Avenida Heróis do Acre")
```

A função `geopart` permite identificar o polígono ao qual uma coordenada 
(ou ponto) pertence.

```{r}
# exemplo geopart
```

Criando dados para usar nos exemplos a seguir.

```{r}
set.seed(2600)

# Three centers

schoolA <- c(-46.642902,-23.610586)
## Escola Municipal de Ensino Fundamental Parque das Flores
schoolB <- c(-46.636747,-23.608101)
## Escola Municipal Jean Mermoz
schoolC <- c(-46.633597,-23.605939)
## EMEI PAULO ALVES, TTE.

## Sample lat and lon

sim_df2 <- data.frame(group = c(rep('A',40),rep('B',40),rep('C',40)))

sim_df2$lat[1:40] <- rnorm(n=40,mean=schoolA[2],sd=.003)
sim_df2$lon[1:40] <- rnorm(n=40,mean=schoolA[1],sd=.003)

sim_df2$lat[41:80] <- rnorm(n=40,mean=schoolB[2],sd=.003)
sim_df2$lon[41:80] <- rnorm(n=40,mean=schoolB[1],sd=.003)

sim_df2$lat[81:120] <- rnorm(n=40,mean=schoolC[2],sd=.003)
sim_df2$lon[81:120] <- rnorm(n=40,mean=schoolC[1],sd=.003)

school_mat <- rbind(schoolA,schoolB,schoolC) %>% 
  transform(group = c("SchoolA", "SchoolB", "SchoolC"))

colnames(school_mat)[1:2] <- c("lat","lon")
```


Com `nearplace` é possível identificar o local (dado uma lista) mais próximo 
de um ponto.

```{r}
nearplace(coords = sim_df2[,c("lon","lat")],
          targets = school_mat,
          target_label = "group")

```

`min_dist` retorna a menor distância entre um ponto e um conjunto de localidades.

```{r}
# Min. Distance
min_dists <- min_dist(coords = sim_df2[,c("lon","lat")],
         targets = school_mat)

```



