---
output: github_document
---

<!-- README.md is generated from README.Rmd. Please edit that file -->

```{r, include = FALSE}
knitr::opts_chunk$set(
  collapse = TRUE,
  comment = "#>",
  fig.path = "man/figures/README-",
  out.width = "100%"
)
```

# milton

<!-- badges: start -->
[![Lifecycle: experimental](https://img.shields.io/badge/lifecycle-experimental-orange.svg)](https://lifecycle.r-lib.org/articles/stages.html#experimental)
<!-- badges: end -->

The goal of milton is to ...

## Installation

You can install the development version of milton from [GitHub](https://github.com/) with:

``` r
# install.packages("devtools")
devtools::install_github("fargolo/milton-geo")
```

## Example

o pacote oferece uma série de funções de utilidade para trabalhar com dados 
georreferenciados.

É possível buscar por endereços e encontrar suas coordenadas geográficas 
com a função `get_addr`.

```{r example}
library(milton)
get_addr("Avenida Heróis do Acre")
```

A função `geopart` permite identificar o polígono ao qual uma coordenada 
(ou ponto) pertence.

```{r}
# exemplo geopart
```

Com `nearplace` é possível identificar o local (dado uma lista) mais próximo 
de um ponto.

```{r}
# exemplo nearplace
```

`min_dist` retorna a menor distância entre um ponto e um conjunto de localidades.

```{r}
# exemplo min_dist
```



